【裁判字號】    99,聲,145
【裁判日期】    990723
【裁判案由】    聲請迴避
【裁判全文】
臺灣臺北地方法院民事裁定               99年度聲字第145號
聲  請  人  甲○○
上列聲請人因與相對人台新票券金融股份有限公司間因本院98年
度重訴字第349號請求給付報酬事件，聲請法官迴避，本院裁定
如下：
    主    文
聲請駁回。
    理    由
一、按民事訴訟法第33條第1項規定，當事人聲請法官迴避，須
    法官有同法第32條所定之情形，而不自行迴避，或法官有其
    他情形，足認其執行職務有偏頗之虞為限。又所謂法官執行
    職務有偏頗之虞，係指法官於訴訟之結果有利害關係或於當
    事人有親交嫌怨等客觀事實，足使人疑其為不公平之審判者
    而言。倘僅憑當事人之主觀臆測，或不滿法官進行訴訟遲緩
    ，或認法官就其聲明之證據不為調查、鑑定，尚不得謂其有
    偏頗之虞；若法官僅係訴訟進行指揮不當，或於曉諭發問態
    度欠佳，在當事人主觀上疑其有偏頗之虞者，亦不能認為其
    有聲請迴避之原因。且當事人主張之迴避原因，依同法第34
    條第2項、第284條之規定，應提出能即時調查之證據以釋明
    之（最高法院69年台抗字第457號判例、90年度台抗字第39
    號裁定、86年度台抗字第265號裁定參照）。
二、本件聲請人聲請意旨略以：聲請人請求相對人給付拾得遺失
    物報酬，經本院98年度重訴字第349號民事事件受理在案（
    下稱系爭本案），系爭本案截至目前為止，受命法官自顧自
    的針對系爭本案進行證據調查，好不容易進入辯論程序，審
    判長於民國99年6月2日第一次言詞辯論時出現，開庭5分鐘
    未進行何辯論，亦即兩造尚未針對聲請人當天所提限縮爭點
    一一答辯，審判長即草率宣告辯論終結，已然進入突襲性裁
    判之狀態。嗣又任意隨其意願，於99年6月23日再開言詞辯
    論，但依舊未針對聲請人於99年6月2日所提之6項爭點，促
    使兩造加以辯論，且於知悉聲請人追加請求侵權行為損害賠
    償金額新臺幣（下同）1億4千萬元，及提出新證據後，整個
    言詞辯論之宗旨，變成審判長不斷勸進聲請人放棄合法之追
    加訴訟之權利，並以軟性威脅以達阻卻聲請人追加侵權行為
    損害賠償金之目的，完全不在乎聲請人所提之新證據，還無
    端指摘聲請人有延滯訴訟之意圖，而陪席法官則提醒審判長
    刻意諭知訴訟費用等技巧，於筆錄上更改聲請人之聲明。因
    此，從審判長於99年6月23日之勸進，讓聲請人清楚感受到
    ，法院預斷不利於聲請人之判決結果，並已侵犯了聲請人於
    該案中之處分權，是系爭本案之審理程序已失公正與客觀，
    爰依民事訴訟法第33條第1項第2款規定聲請其等迴避云云。
三、查，聲請人聲請承審系爭本案之審判長及法官迴避所舉之原
    因，或就其聲明之證據不為調查、或係審判長訴訟進行指揮
    不當，或審判長於曉諭發問態度欠佳等，經核均屬承審法官
    行使闡明權、調查證據及指揮訴訟之範疇，依前開說明，尚
    不得僅憑聲請人主觀之臆測，即遽認承審法官執行職務有偏
    頗之虞，此外，聲請人復未釋明承審法官於訴訟之結果有利
    害關係或於當事人有親交嫌怨，足使人疑其為不公平審判之
    客觀事實，自與聲請法官迴避之要件不符，是本件聲請不應
    准許，應予駁回。
四、從而，本件聲請為無理由，爰裁定如主文。
中    華    民    國    99    年    7     月    23    日
                  民事第一庭    審判長法  官  許紋華
                                      法  官  熊志強
                                      法  官  賴秀蘭
以上正本係照原本作成
如對本裁定抗告須於裁定送達後10日內向本院提出抗告狀，並繳
納抗告費新臺幣1,000元
中    華    民    國    99    年    7     月    23    日
                                      書記官  李佩芳

司法院資訊處製作；財團法人民間司法改革基金會備份。
